【裁判字號】    98,裁,3284
【裁判日期】    981224
【裁判案由】    有關補償事務
【裁判全文】
最  高  行  政  法  院  裁  定
                                      98年度裁字第3284號
聲  請  人  甲  ○
上列聲請人因與相對人臺中縣警察局間有關補償事務事件，對於
中華民國98年9月10日本院98年度裁字第2167號裁定，聲請再審
，本院裁定如下：
    主  文
再審之聲請駁回。
再審訴訟費用由聲請人負擔。
    理  由
一、按對於終審法院之裁定有所不服，除合於法定再審原因得聲
    請再審外，不容以其他之方法聲明不服，故不服終審法院之
    裁定而未以聲請再審之程序為之者，仍應視其為再審之聲請
    ，而依聲請再審程序調查裁判。本件聲請人提出再審起訴狀
    對於本院確定裁定聲明不服，依上說明，仍應視其為再審之
    聲請，而依聲請再審程序調查裁判。次按裁定已經確定，而
    有行政訴訟法第273條第1項第1款規定：「適用法規顯有錯
    誤者」之事由，依行政訴訟法第283條規定，固得聲請再審
    。惟所謂「適用法規顯有錯誤」，係指原確定裁判所適用之
    法規與該案應適用之現行法規相違背，或與解釋判例有所牴
    觸者而言，至於法律上見解之歧異，聲請人對之縱有爭執，
    要難謂為適用法規錯誤，而據為再審之理由，有本院62年判
    字第610號判例可循。
二、聲請人有關補償事務事件，循序提起行政訴訟，為臺中高等
    行政法院97年度訴字第449號判決（下稱原判決）駁回，聲
    請人不服，提起上訴，經本院98年度裁字第2167號裁定（下
    稱原確定裁定）以其對原判決如何違背法令難認已有具體指
    摘，認其上訴不合法予以駁回。聲請人不服，本於行政訴訟
    法第273條第1項第1款所定事由，對原確定裁定聲請再審，
    其再審聲請意旨略謂：原判決對系爭鄰地改良物之所有權認
    定有所違誤，且本件價購部分之改良物即原有建物拆除後，
    其賸餘部分即系爭鄰地改良物安全有虞無法繼續使用，聲請
    人請求相對人准許拆除未遂之餘，為顧及鄰房安全，遂自行
    拆除系爭鄰地改良物，聲請人應符合臺中縣辦理公共工程建
    築改良物拆遷補償自治條例第17條、第10條第2項、第11條
    第1項第2款規定，原判決認系爭鄰地未經徵收，聲請人不得
    請求相關費用，顯對臺中縣辦理公共工程建築改良物拆遷補
    償自治條例第17條誤解，聲請人對原判決有違背法令之情狀
    ，已具體載於98年6月19日及98年7月14日之行政訴訟上訴聲
    明暨理由狀中，原確定裁定未予詳查，即逕謂非具體表明合
    於不適用法規、適用法規不當或行政訴訟法第243條第2項所
    列各款規定情形，顯有誤會，適用法規顯有錯誤等語。惟查
    ，本件聲請人對原判決上訴，雖以違背法令為由，惟其上訴
    理由，無非係就原審取捨證據、認定事實之職權行使，指摘
    其為不當，並就原審已論斷者，泛言未論斷，或就原審所為
    論斷，泛言其論斷矛盾，而非具體表明合於不適用法規、適
    用法規不當、或行政訴訟法第243條第2項所列各款之情形，
    難認對該判決之如何違背法令已有具體之指摘，原確定裁定
    乃認聲請人上訴不合法，予以駁回，並無與該案應適用之現
    行法規顯然違背，亦無與解釋判例顯有牴觸之情，聲請人所
    為指摘，無非係聲請人一己之歧異見解，依首開所述，尚與
    所謂適用法規顯有錯誤有間，故聲請人據為本件再審之聲請
    ，為顯無再審理由，應予駁回。至聲請人對原判決提起再審
    之訴部分，本院則另為移送之裁定，附此敘明。
三、據上論結，本件聲請為無理由。依行政訴訟法第283條、第
    278條第2項、第104條、民事訴訟法第95條、第78條，裁定
    如主文。
中    華    民    國    98    年    12    月    24    日
                    最高行政法院第一庭
                        審判長法官  鄭  淑  貞
                              法官  侯  東  昇
                              法官  黃  秋  鴻
                              法官  楊  惠  欽
                              法官  胡  方  新
以  上  正  本  證  明  與  原  本  無  異
中    華    民    國    98    年    12    月    25    日
                              書記官  郭  育  玎


司法院資訊處製作；財團法人民間司法改革基金會備份。
